臺灣高雄地方法院刑事判決　　　　　　　　　　　　九十三年度訴字第一八一四號
　　公　訴　人　臺灣高雄地方法院檢察署檢察官
　　被　　　告　乙○○
右列被告因違反毒品危害防制條例案件，經檢察官提起公訴（九十三年度毒偵字第二
八四二號），本院合議庭裁定由受命法官獨任進行簡式審判程序，判決如左：
    主  文
乙○○施用第一級毒品，處有期徒刑柒月。
    事  實
一、乙○○曾於民國九十二年間因施用毒品案件，經本院以九十二年度毒聲字第三六
    五七號裁定送勒戒處所觀察、勒戒後，認無繼續施用毒品之傾向，於九十二年六
    月三十日觀察、勒戒執行完畢釋放，且經臺灣高雄地方法院檢察署檢察官於九十
    二年七月一日以九十二年度毒偵字第二六九五號為不起訴處分確定，詎其不知悔
    改，明知海洛因命業經公告為毒品危害防制條例第二條第二項所列管之第一級毒
    品，不得非法持有、施用，復基於施用第一級毒品海洛因之犯意，於九十二年六
    月三十日觀察、勒戒執行完畢釋放後五年內，於九十三年四月二十二日凌晨零時
    三十分（不含公權力拘束時間）回溯二十四小時內之某時，在其位於高雄縣鳳山
    市○○路○段二０九巷二十七號住處內，以海洛因摻入香菸內點燃吸食之方式，
    施用第一級毒品海洛因一次。嗣其於同年四月二十一日晚上十一時許，在高雄市
    苓雅區○○○路七十七號前，因另涉犯竊盜行為，為警查獲，並於同年月二十二
    日凌晨零時三十分，在警詢中採尿送驗後，始知上情。
二、案經高雄市政府警察局苓雅分局報請臺灣高雄地方法院檢察署檢察官偵查起訴。
    理  由
一、本案被告乙○○所犯係死刑、無期徒刑、最輕本刑為三年以上有期徒刑以外之罪
    ，其於準備程序就前揭被訴事實為有罪之陳述，經受命法官告知簡式審判程序之
    旨，並聽取其與公訴人之意見後，本院認無不得或不宜改依簡式審判程序進行之
    處，爰依刑事訴訟法第二百七十三條之一第一項、第二百八十四條之一，裁定本
    件由受命法官獨任進行簡式審判程序，合先敘明。
二、訊據被告對其於右揭時、地施用第一級毒品海洛因之事實，於本院審理時（參見
    本院九十三年八月三十日審判筆錄）坦承不諱，另查：
  (一)被告係於九十三年四月二十二日凌晨零時三十分，經警方採集其尿液送驗及本院
    送請複驗結果，均呈嗎啡陽性反應，此有高雄市立凱旋醫院九十三年五月九日煙
    毒尿液檢驗成績書、高雄醫學大學附設中和紀念醫院濫用藥物尿液檢驗報告及嫌
    疑人尿液採證代碼對照表各一紙附卷可稽，足見被告確有施用第一級毒品海洛因
    之事實無訛。
  (二)按海洛因施用入人體後水解還原成嗎啡，再循嗎啡之代謝方式排出體外，業據行
    政院衛生署藥物食品檢驗局七十三藥檢壹字第○三○二二一號函說明綦詳，且依
    醫學臨床實驗及根據英國藥學會出版ＩｓｏｌａｔｉｏｎａｎｄＩｎｄｅｎｔｉ
    ｆｉｃａｔｉｏｎｏｆＤｒｕｇｓ乙書第二九三頁載明：海洛因經注射入人體後
    ，在體內迅速水解成６ＭｏｎｏａｃｅｔｙＩｍｏｒｐｈｉｎｅ，再緩緩繼續水
    解成嗎啡，然後再循嗎啡之代謝方式排出，同書第四三一至四三二頁並載有：嗎
    啡經注射入人體後，約百分之五十以上於八小時內自尿中排出，至二十四小時排
    出約百分之九十，但四十八小時後仍有微量可檢出等語。是依上開說明，佐以被
    告前揭尿液檢驗報告，被告於本院審理中自白於前揭時間，有施用第一級毒品海
    洛因一次等語，核與前揭事證相符，應堪採信。
  (三)另犯毒品危害防制條例第十條施用第一級、第二級毒品之罪者，檢察官應先將被
    告送勒戒處所觀察、勒戒，經觀察、勒戒後，認無繼續施用毒品傾向者，應由檢
    察官為不起訴之處分，且經觀察、勒戒執行完畢釋放後，五年內再犯第十條之罪
    ，檢察官應依一般刑事訴訟程序予以起訴論罪科刑，此觀諸毒品危害防制條例第
    二十條第一項、第二項、第二十三條第二項前段規定自明。經查，被告前於九十
    二年間因施用毒品案件，經本院以九十二年度毒聲字第三六五七號裁定送勒戒處
    所觀察、勒戒後，認無繼續施用毒品之傾向，於九十二年六月三十日觀察、勒戒
    執行完畢釋放，且經臺灣高雄地方法院檢察署檢察官於九十二年七月一日以九十
    二年度毒偵字第二六九五號為不起訴處分確定等情之事實，此有臺灣高等法院被
    告全國前案紀錄表、本院被告院內索引卡紀錄表、臺灣高雄地方法院檢察署刑案
    資料查註紀錄表各一紙附卷可參。被告前既曾因施用毒品案件，經觀察、勒戒後
    ，復因施用毒品，其於前開觀察、勒戒執行完畢釋放後五年內，再犯本案施用毒
    品罪，依毒品危害防制條例第二十三條第二項之規定，屬應依法論罪科刑之行為
    ，依前開說明，本案被告上開所為，係於九十二年六月三十日日觀察、勒戒執行
    完畢釋放後五年內，再犯毒品危害防制條例第十條第一項施用第一級毒品罪，本
    案事證明確，被告上開犯行洵堪認定。
三、按海洛因為毒品危害防制條例第二條第二項第一款所明定之第一級毒品。核被告
    所為，係犯同條例第十條第一項之施用第一級毒品罪。被告持有第一級毒品進而
    施用，持有之低度行為為施用之高度行為所吸收，不另論持有毒品之罪。至公訴
    人就被告上揭犯行具體求刑有期徒刑一年等語，爰審酌被告前因施用毒品案件經
    觀察、勒戒執行完畢釋放後，仍未能徹底戒絕毒品，復犯本案施用毒品罪，顯見
    其無戒毒悔改之意，惟念其施用毒品次數僅為一次、施用毒品乃自戕一己之身體
    健康，尚未對他人造成危害，且犯後已坦承犯行，態度良好等一切情狀，量處如
    主文所示之刑。
據上論斷，應依刑事訴訟法第二百七十三條之一第一項、第二百九十九條第一項前段
，毒品危害防制條例第十條第一項，判決如主文。
本案經檢察官甲○○到庭執行職務。
中      華      民      國    九十三    年      八      月    三十一    日
                                  臺灣高雄地方法院刑事庭
                                      法  官    唐中興
右正本證明與原本無異。
如不服本判決，應於判決送達後十日內，向本院提出上訴狀。
                                      書記官    陳掌珠
中      華      民      國    九十三    年      八      月    三十一    日
附錄本案判決論罪科刑法條：
毒品危害防制條例第十條
施用第一級毒品者，處六月以上五年以下有期徒刑。
施用第二級毒品者，處三年以下有期徒刑。
